---
title: "New_York_OD"
author: "Guanfang Cai"
date: "2020/5/15"
output: html_document
editor_options: 
  chunk_output_type: console
---

```{r setup, include=FALSE}
knitr::opts_chunk$set(echo = TRUE)
library(usethis)
use_git()
```

```{r Import Data, echo=FALSE}
getwd()
setwd("D:/ArcGIS_final_project/ArcGIS/Origin_Dest_Data/New_York_OD")
pa <- read.csv("./Data/pa_od_aux_JT00_2017.csv") # Pennsylvania 
nj <- read.csv("./Data/nj_od_aux_JT00_2017.csv") # New Jersey
ct <- read.csv("./Data/ct_od_aux_JT00_2017.csv") # Conneticut
ma <- read.csv("./Data/ma_od_aux_JT00_2017.csv") # Massachusetts
vt <- read.csv("./Data/vt_od_aux_JT00_2017.csv") # Vermont
ri <- read.csv("./Data/ri_od_aux_JT00_2017.csv") # Rhode Island

ny_main <- read.csv("./Data/ny_od_main_JT00_2017.csv") # New York Interstate
ny_aux <- read.csv("./Data/ny_od_aux_JT00_2017.csv") # Live in New York work outside state
ny_main <- as_tibble(ny_main)
```

```{r Packages}
library(tidycensus)
library(tidyverse)
library(sf)
library(magrittr)
library(mapview)
```

### Clean ny_main (interstate OD data)
```{r}
ny_main %<>% mutate_at(c("w_geocode", "h_geocode"), as.character) %>%
  drop_na(w_geocode, h_geocode) %>%
  mutate(w_tract = str_sub(w_geocode, 1, 11),
                    h_tract = str_sub(h_geocode, 1, 11)) %>%
  select(contains("tract"), everything())

ny_main %<>% group_by(w_tract, h_tract) %>%
  summarise_at(vars(S000:SI03), sum) %>% 
  mutate(h_state = str_sub(h_tract, 1, 2),
         w_state = str_sub(w_tract, 1, 2))

ny_main
ny_main %>% group_by(w_state) %>% summarize(n())

ny_20 = ny_main %>% filter(S000 >= 20) #too many observation, filter out n <= 20
ny_20
```

### get_acs, get census tract geometry
New York City is composed by 5 counties: New York County (Manhattan), Kings County (Brooklyn),
Bronx County (The Bronx), Richmond County (Staten Island), and Queens County (Queens)
```{r}
ny_tract <- get_acs(geography = "tract", variables = "B01001_001",  year = 2017, state = "NY", geometry = TRUE)

ny_tract

ny_city_tract <- get_acs(geography = "tract", variables = "B01001_001",  year = 2017, state = "NY", county = c("New York", "Kings", "Bronx", "Richmond", "Queens"), geometry = TRUE)

mapview(ny_city_tract, zcol="estimate")

ny_city_sub <- get_acs(geography = "county", variables = "B01001_001",  year = 2017, state = "NY", county = c("New York", "Kings", "Bronx", "Richmond", "Queens"), geometry = TRUE)

mapview(ny_city_sub, zcol="estimate")
st_write(ny_city_sub, "./map/NewYork_City_Borough.shp")
```

### Get neighbroing state census tract geometry:
New York State: 36 NY
Pennsylvania: 42 PA
New Jersey: 34 NJ
Connecticut: 09 CT
Massachusetts: 25 MA
Rhode Island: 44 RI
Vermont: 50 VT
https://en.wikipedia.org/wiki/Federal_Information_Processing_Standard_state_code
```{r}
ny_20 %<>% ungroup()
pa_tract_id <- ny_20 %>% filter(h_state == 42) %>% select(h_tract)
pa_tract_id
  
pa_tract <- get_acs(geography = "tract", variables = "B01001_001",  year = 2017, state = "PA", geometry = TRUE)
pa_tract

nj_tract <- get_acs(geography = "tract", variables = "B01001_001",  year = 2017, state = "NJ", geometry = TRUE)
nj_tract

ct_tract <- get_acs(geography = "tract", variables = "B01001_001",  year = 2017, state = "CT", geometry = TRUE)
ct_tract

ma_tract <- get_acs(geography = "tract", variables = "B01001_001",  year = 2017, state = "MA", geometry = TRUE)
ma_tract

ri_tract <- get_acs(geography = "tract", variables = "B01001_001",  year = 2017, state = "RI", geometry = TRUE)
ri_tract

vt_tract <- get_acs(geography = "tract", variables = "B01001_001",  year = 2017, state = "VT", geometry = TRUE)
vt_tract
```

### generate census tract centroid and join longtitude and latitude info to data
```{r}
# 整理ny_20, 把非临近的state排除
#ny_20 %<>% filter(!h_state==25, !h_state==50, !h_state==90, !h_state==42)
ny_20 %<>% mutate(w_state = str_sub(w_tract, 1, 2),
                  h_state = str_sub(h_tract, 1, 2))

ny_20 %>% group_by(w_state) %>% summarise(n=n())
ny_20 %>% group_by(h_state) %>% summarise(n=n())
ny_20

# 生成New York State tract Centroid =======================================================
ny_tra_point = st_centroid(ny_tract)
head(ny_tra_point)

ny_tra_point <- do.call(rbind, ny_tra_point$geometry) %>% 
    as_tibble() %>% setNames(c("lon","lat")) %>% mutate(GEOID = ny_tra_point$GEOID) %>% select(GEOID, everything())
ny_tra_point

# 生成 New Jersey tract Centroid ======================================================
nj_tra_point = st_centroid(nj_tract)

nj_tra_point <- do.call(rbind, nj_tra_point$geometry) %>% 
    as_tibble() %>% setNames(c("lon","lat")) %>% mutate(GEOID = nj_tra_point$GEOID) %>% select(GEOID, everything())
nj_tra_point

# Merge data ====================================================================
ny_20 %<>% left_join(ny_tra_point, by=c("w_tract" = "GEOID")) %>%
  rename(w_lon=lon, w_lat=lat) %>% 
  left_join(., ny_tra_point, by=c("h_tract" = "GEOID")) %>%
  rename(h_lon = lon, h_lat=lat)

#ny_20 %<>% select(-contains("lon"), -contains("lat"))
ny_20
str(ny_20)
View(ny_20)
sum(is.na(ny_20$h_lon))
sum(is.na(ny_20$h_lat))
#(is.na(ny_20$lon.x)&is.na(ny_20$lon.y))

row.has.na <- apply(ny_20, 1, function(x){any(is.na(x))})
summary(row.has.na)
ny_20 <- na.omit(ny_20)
```

```{r Extra Code}
left_join(., ny_tra_point, by=c("h_tract" = "GEOID")) %>%
  left_join(., nj_tra_point, by=c("h_tract" = "GEOID")) %>%
  rename(h_lon = lon, h_lat=lat)

mutate(ifelse(is.na(lon.x), lon.y, lon.x),
            ifelse(is.na(lat.x), lat.y, lat.x))

list(ny_tra_point, nj_tra_point) %>%
reduce(left_join, by = c("h_tract" = "GEOID")) %>%

mutate(h_lon = ifelse(h_tract == nj_tra_point$GEOID, nj_tra_point$lon, h_lon),
         h_lat = ifelse(h_tract == nj_tra_point$GEOID, nj_tra_point$lat, h_lat))

mutate(h_lon = paste(lon.x, lon.y),
         h_lat = paste(lat.x, lat.y)) 
#### NA 并不是空无一物，在列表中它就是NA这个字符，所以这个方法也行不通

ny_20[is.na(ny_20)] = ""
ny_20 %<>%
  mutate(h_lon = paste(lon.x, lon.y, sep=""),
         h_lat = paste(lat.x, lat.y, sep=""))
```
         
### Generate OD line for ny_20 (interstate OD data)
```{r OD line}
st_segment = function(r){st_linestring(t(matrix(unlist(r), 2, 2)))}

ny_20[, 15:18]
ny_20_line = st_sfc(sapply(1:nrow(ny_20),
                              function(i){st_segment(ny_20[i, 15:18])}, 
                              simplify = FALSE))

ny_20_od = st_sf(ny_20, geometry=ny_20_line)
class(ny_20_od)
st_crs(ny_20_od) <- 102716
ny_20_od["geometry"]

st_write(ny_20_od, "./output/New_York_Interstate_OD.csv", row.names = T,
         layer_options = "GEOMETRY=AS_WKT")
```


do.call: https://rpubs.com/drquan/lapply_vs_docall
#### sum(is.na()), colSums(is.na()), rowSums(is.na())
```{r Generate tract centroid for Massachusetts}
sum(is.na(ma_tract))
ma_tract_point = st_centroid(ma_tract)
ma_tract_point
ma_tract_point = do.call(rbind, ma_tract_point$geometry) %>% 
    as_tibble() %>% setNames(c("lon","lat")) %>% mutate(GEOID = ma_tract_point$GEOID) %>% select(GEOID, everything())

ma_tract_point = na.omit(ma_tract_point) #删除缺失值
sum(is.na(ma_tract_point))
```
排除掉geometry有缺失值的observation
ma_tract_point = ma_tract_point[!st_is_empty(ma_tract_point), ,drop = FALSE]

```{r Generate Tract centroid for Pennsylvania}
pa_tract
pa_tra_point = st_centroid(pa_tract)
pa_tra_point = do.call(rbind, pa_tra_point$geometry) %>%
  as_tibble() %>% setNames(c("lon", "lat")) %>% 
  mutate(GEOID= pa_tract$GEOID) %>% select(GEOID, everything())

pa_tra_point = na.omit(pa_tra_point)
sum(is.na(pa_tra_point))
pa_tra_point
```

```{r Generate Tract Centroid for Vermont}

```


```{r drop=FALSE 有什么用}
#drop = FALSE 总的来说就是当返回的数据只有一列时，用drop=F 可以保持数据仍然是
#dataframe 的形式，而不会直接变成vector. 见下例
mtcars[, 2, drop=T]
mtcars[, 2, drop=F]
```

### New York State Auxiluary OD Data
### Spatial Reference: https://www.spatialreference.org/ref/?search=new+york+state+plane
注意，你不一定会在此文件（h_tract)中找到所有的州，比如没找到Connecticut这就代
表了纽约的居民不在这个州工作
```{r}
ny_aux %<>% mutate_at(c("w_geocode", "h_geocode"), as.character) %>%
  mutate(w_state = str_sub(w_geocode, 1, 2),
         h_state = str_sub(h_geocode, 1, 2),
         w_tract = str_sub(w_geocode, 1, 11),
         h_tract = str_sub(h_geocode, 1, 11)) %>%
  select(contains("tract"), everything())

ny_aux %>% group_by(w_state) %>% summarise(n()) 
ny_aux_state = ny_aux %>% group_by(h_state) %>% summarise(n())
print(ny_aux_state, n = Inf)

ny_aux %<>% group_by(w_tract, h_tract) %>%
  summarise_at(vars(S000:SI03), sum) %>% 
  ungroup()

ny_aux_5 <- ny_aux %>% filter(!S000 <= 5) #简化图形，把小于等于5的都剔除
ny_aux_5

ny_aux_5 %<>% mutate(h_state = str_sub(h_tract, 1, 2),
                    w_state = str_sub(w_tract, 1, 2)) %>%
  filter(h_state ==34|h_state ==42|h_state==09|h_state==25|
           h_state==44|h_state==50)

ny_aux %>% group_by(h_state) %>% summarise(n()) %>% 
  filter(h_state ==34|h_state ==42|h_state==09|h_state==25|
           h_state==44|h_state==50)

# Merge Data ========================================================
ny_aux %<>% left_join(ny_tract, by=("w_tract"="GEOID")) %>%
  rename(w_lon = lon, w_lat = lat) %>%
  list(ny_tra_point, nj_tra_point, ) %>%
reduce(left_join, by = c("h_tract" = "GEOID")) %>%
  rename(h_lon = lon, h_lat=lat)


ny_aux_point = st_centroid(ny_aux)
```
New York State: 36 NY
Pennsylvania: 42 PA
New Jersey: 34 NJ
Connecticut: 09 CT
Massachusetts: 25 MA
Rhode Island: 44 RI
Vermont: 50 VT

### Get county shapefile
```{r}
ri_county <- get_acs(geography = "county", variables = "B01001_001",  year = 2017, state = "RI", geometry = TRUE)

ma_county <- get_acs(geography = "county", variables = "B01001_001",  year = 2017, state = "MA", geometry = TRUE)

ny_county <- get_acs(geography = "county", variables = "B01001_001",  year = 2017, state = "NY", geometry = TRUE)

nj_county <- get_acs(geography = "county", variables = "B01001_001",  year = 2017, state = "NJ", geometry = TRUE)

ct_county <- get_acs(geography = "county", variables = "B01001_001",  year = 2017, state = "CT", geometry = TRUE)

vt_county <- get_acs(geography = "county", variables = "B01001_001",  year = 2017, state = "VT", geometry = TRUE)

ri_county
ma_county
ny_county
nj_county
ct_county
vt_county

st_crs(ri_county)
st_crs(ma_county)

st_write(ri_county, "./map/Rhode_Island_county.shp")
st_write(ny_county, "./map/New_York_State_County.shp")
st_write(ma_county, "./map/Massachusetts_County.shp")
st_write(vt_county, "./map/Vermont_County.shp")
st_write(ct_county, "./map/Connecticut_County.shp")
```










